【裁判字號】    97,訴,407
【裁判日期】    971120
【裁判案由】    毒品危害防制條例
【裁判全文】
臺灣宜蘭地方法院刑事判決               97年度訴字第407號
公  訴  人  臺灣宜蘭地方法院檢察署檢察官
被      告  甲○○
                    （現在臺灣宜蘭監獄另案執行中）
上列被告因毒品危害防制條例案件，經檢察官提起公訴（九十七
年度毒偵緝字第六七號、九十七年度毒偵緝字第六八號），本院
判決如下：
    主  文
甲○○施用第一級毒品，累犯，處有期徒刑拾月；又施用第二級
毒品，累犯，處有期徒刑陸月；又施用第一級毒品，累犯，處有
期徒刑拾月。應執行有期徒刑貳年。
    事  實
一、甲○○前因施用毒品案件，經臺灣板橋地方法院裁定送觀察
    、勒戒後，認無繼續施用毒品傾向，於民國九十四年三月十
    四日執行完畢釋放出所，並由臺灣板橋地方法院檢察署檢察
    官以九十四年度毒偵緝字第九八號、九十四年度毒偵緝字第
    九九號為不起訴處分確定後，復因施用毒品案件，經臺灣基
    隆地方法院判處有期徒刑五月確定，於九十五年四月二十五
    日執行完畢出監。嗣其再因施用毒品案件，經本院判處有期
    徒刑七月後，由臺灣高等法院判決駁回上訴確定，再經臺灣
    高等法院以九十六年度聲減字第八０八號裁定減刑為有期徒
    刑三月又十五日，於九十六年七月十六日執行完畢。詎其又
    因施用毒品案件，先後經臺灣高等法院判處應執行有期徒刑
    六月及本院判處有期徒刑六月確定後，由本院以九十七年度
    聲減字第五０號裁定減刑及定應執行刑為有期徒刑八月確定
    （現正執行中）後，竟仍不知悛悔，復於：
  (一)九十七年二月二十九日二十時許起往前回溯二十四小時內之
    某時許，在基隆市某速食店內廁所內，施用第一級毒品海洛
    因（下稱海洛因）一次。
  (二)九十七年二月二十九日二十時許起九十六小時內之某時許，
    在不詳處所施用第二級毒品甲基安非他命（下稱甲基安非他
    命）一次。
  (三)九十七年三月十九日二十一時十分許往前回溯二十四小時內
    之某時許，在基隆市某速食店廁所內，施用海洛因一次。
二、案經基隆市警察局第二分局報告臺灣基隆地方法院檢察署呈
    請臺灣高等法院檢察署檢察長令轉臺灣宜蘭地方法院檢察署
    檢察官偵查起訴。
    理  由
壹、程序部分：被告甲○○於本院準備程序中，雖就其涉犯施用
    甲基安非他命部分，聲請傳喚證人林伯興，擬證明其為警查
    獲前，確有服用減肥藥之行為。惟查，被告甲○○未能提出
    所服用減肥藥名稱抑或所含相關成分，藉以證明所服用之減
    肥藥與其驗尿所呈甲基安非他命陽性反應之關連性，是證人
    林伯興縱能證明被告確曾服用減肥藥之行為，亦與被告服用
    減肥藥與其尿液呈現甲基安非他命陽性反應之結果間，毫無
    任何關連性可言。執此，本院是認並無傳喚被告所聲請之證
    人林伯興之必要，先予敘明。
貳、實體部分：
一、被告甲○○於事實一、(一)、(三)所載之時、地施用海洛因之事
    實，迭據其自警詢至偵審中坦承不諱，復有列管毒品人口尿
    液檢體採集送驗紀錄表及臺灣檢驗科技股份有限公司濫用藥
    物檢驗報告各二份在卷可稽，堪認被告此部份自白咸與真實
    相符而足採憑。另被告則矢口否認有何施用甲基安非他命之
    犯行，並辯稱：因工作所需，始在住處服用減肥藥，但未施
    用甲基安非他命等語。然查：
  (一)按甲基安非他命經口服投與後，約百分之七十於二十四小時
    內自尿液中排出，約百分之九十於九十六小時內自尿中排出
    ，甲基安非他命之檢出與其投與方式、投與量、個人體質、
    採尿時間與檢驗儀器精密度等諸多因素有關，最長可能不會
    超過四日等情，業經行政院衛生署藥物食品檢驗局八十一年
    二月八日（八一）藥檢壹字第一一五六號函示明確。又查，
    目前常用之毒品篩檢方式包括酵素免疫分析法，薄層色層分
    析法及放射免疫分析法，在文獻上，雖亦有藥品或食物因交
    叉反應而在尿液測試中產生偽陽性反應，因此篩檢結果必須
    進一步確認，而目前最常使用之確認方式則係「氣相層析質
    譜儀分析法」，在良好操作條件下，以此法作藥物及其代謝
    產物之定性及定量分析，幾無偽陽性反應產生，已經行政院
    國軍退除役官兵輔導委員會臺北榮民總醫院八十三年四月七
    日（八五）北總內字第０三０五九號函示翔實。從而，被告
    甲○○為警所採之尿液，經送臺灣檢驗科技股份有限公司以
    酵素免疫分析法初步檢驗及以氣相層析質譜儀分析法確認檢
    驗結果，呈甲基安非他命類陽性反應，足見被告於九十七年
    二月二十九日二十時許採尿起往前回溯九十六小時內之某時
    ，確在不詳處所施用甲基安非他命無訛。被告徒以服用減肥
    藥等語空言置辯，然皆未能提出任何藥品抑或證據以實其說
    ，顯見其所持辯解洵屬避責飾究之語，委無可採。
  (二)甲○○前因施用毒品案件，經臺灣板橋地方法院裁定送觀察
    、勒戒後，認無繼續施用毒品傾向，於九十四年三月十四日
    執行完畢釋放出所，並由臺灣板橋地方法院檢察署檢察官以
    九十四年度毒偵緝字第九八號、九十四年度毒偵緝字第九九
    號為不起訴處分確定後，復因施用毒品案件，經臺灣基隆地
    方法院判處有期徒刑五月確定，於九十五年四月二十五日執
    行完畢出監。嗣其再因施用毒品案件，經本院判處有期徒刑
    七月後，由臺灣高等法院判決駁回上訴確定，再經臺灣高等
    法院以九十六年度聲減字第八０八號裁定減刑為有期徒刑三
    月又十五日，於九十六年七月十六日執行完畢。詎其又因施
    用毒品案件，先後經臺灣高等法院判處應執行有期徒刑六月
    及本院判處有期徒刑六月確定後，由本院以九十七年度聲減
    字第五０號裁定減刑及定應執行刑為有期徒刑八月確定，現
    正執行等情，有臺灣高等法院被告前案紀錄表存卷可參。本
    件被告先後施用海洛因及安非他命等犯行之各項事證胥臻明
    確，犯行皆堪認定，各應依法論科。
二、核被告甲○○之所為，係犯毒品危害防制條例第十條第一項
    、第二項之施用第一級、第二級毒品罪。其施用前持有海洛
    因及甲基安非他命之低度行為，各為施用之高度行為所吸收
    ，均不另論罪。又其所犯上述三罪，犯意各別，行為互殊，
    應分論併罰之。末查，被告前因施用毒品案件，經法院判刑
    確定且末於九十六年七月十六日執行完畢，詳如前述，是其
    於徒刑執行完畢後五年內，故意再犯本件有期徒刑以上之三
    罪，均為累犯，各應依刑法第四十七條第一項規定加重其刑
    。審酌被告歷經觀察、勒戒之戒毒程序及刑罰之科處與執行
    後，猶未能確實戒除毒害，仍有用毒抵癮之習，本應對之科
    處較長刑期俾利隔離戒毒，惟念其坦承施用海洛因等犯行，
    到庭態度尚佳及參酌其犯罪動機、目的、手段、目的、造成
    社會潛在侵害及用毒成癮之犯罪特質等一切情狀，各量處如
    主文所示之刑，並定其應執行刑如主文。
據上論斷，應依刑事訴訟法第二百九十九條第一項前段，毒品危
害防制條例第十條第一項、第二項、刑法第十一條前段、第四十
七條第一項、第五十一條第五款，判決如主文。
本案經檢察官郭欣怡到庭執行職務
中    華    民    國    97    年    11    月    20    日
                  刑事第四庭審判長法  官  謝佩玲
                                  法  官  辜漢忠
                                  法  官  陳嘉年
以上正本證明與原本無異。
如不服本判決應於收受判決後10日內向本院提出上訴書狀，並應
敘述具體理由；其未敘述上述理由者，應於上訴期間屆滿後20日
內向本院補提理由書 (均須按他造當事人之人數附繕本)「切勿
逕送上級法院」。
                                  書記官  葉瑩庭
中    華    民    國    97    年    11    月    20    日
附錄本案論罪科刑法條全文
毒品危害防制條例第十條
施用第一級毒品者，處六月以上五年以下有期徒刑。
施用第二級毒品者，處三年以下有期徒刑。


司法院資訊處製作；財團法人民間司法改革基金會備份。
